# 请假陈版主：关于总额法和净额法确认问题

提问人：xujilin 时间：2019-03-12 15:45:27
陈版主，您好！我们在审计中发现有个案例：一家旅游企业，负责给客户提供线路策划以及导游服务，以及预订机票、酒店、用车、签证及餐饮等服务。
对客户的报价按照预订机票、酒店、用车、签证及餐饮等服务加成 15%，该公司按照总额法核算，认为：他们类似制造企业组装公司，应按照总额法确认收入和成本，但是我们认为：预订机票、酒店、用车、签证及餐饮等服务不是该旅行企业提供，非主要责任人，应采用净额法核算，线路策划和导游服务是公司提供主要服务，可以使用总额法核算，请问：针对该公司的业务，是采用总额法还是净额法核算呢？

回答人：chenyiwei
考虑以下问题：
1 、这两大类服务能否分别提供？如果同时提供，其各自的公允价值能否合理分拆确定？
2 、对于预订机票、酒店、用车、签证及餐饮等服务，客户能否很方便地识别出提供服务的首要义务人？
3 、是否存在为获取价格折扣等原因，先行购入机票、车票、酒店客房等，再对外出售，从而面临一般存货风险的情况？
4 、预订机票、酒店、用车、签证及餐饮等服务，有无自主定价空间？如有，该空间多大？